最高法院刑事判決　　　　　　　　　　　　　　　八十七年度台上字第三四八九號
　　上　訴　人　甲○○
右上訴人因偽造有價證券案件，不服台灣高等法院高雄分院中華民國八十七年八月十
日第二審判決 (八十七年度上訴字第一三三六號，起訴案號：台灣高雄地方法院檢察
署八十四年度偵字第一八三一號) ，提起上訴，本院判決如左：
    主  文
上訴駁回。
    理  由
按刑事訴訟法第三百七十七條規定：上訴於第三審法院，非以判決違背法令為理由，
不得為之。是提起第三審上訴，應以原判決違背法令為理由，係屬法定要件，且必須
依據卷內資料為具體之指摘，並足據以辨認原判決已具備違背法令之形式，始屬相當
。本件原判決維持第一審論處上訴人甲○○連續意圖供行使之用，而偽造有價證券（
累犯）罪刑之判決，引用第一審判決書記載之事實、證據及理由，駁回上訴人在第二
審之上訴。係依憑告訴人盧妮玟、龔進耀及告訴代理人蘇坤煌之指訴，證人黃永鈞、
陳津瑩、陳明輝、郭義山、蔡元明及共同被告趙嘉益之證述，卷附原審八十四年度上
訴字第九七二號刑事判決一份、本票影本十九張、支票及退票理由單影本各四張、租
車契約書一份、內政部警政署刑事警察局八十四年七月十三日刑紋字第七○七一四號
函一份、名片一張、傳真訂貨單、發票人郭義山台灣中小企業銀行竹南分行第000
0000號支票、發票人劉貴仁台南市第一信用合作社平通分社第0000000號
支票各一張、台灣中小企業銀行竹南分行八十六年七月十六日竹南字第○一六四二號
函一份、出貨單二十三張等證據資料，而為論斷，已敘述其所憑之證據及認定之理由
。並說明上訴人所偽造之三張本票 (二張由上訴人簽名偽造，一張由不知情之趙嘉益
簽名偽造) ，其上本票絕對必要記載事項無一欠缺，均屬有效之票據，自難辭偽造有
價證券罪責。而以上訴人辯稱該三張本票係一般債權憑證，並非有價證券，其因有事
故發生，才未能支付貨款，本案純屬民事糾紛等語，認係卸責之詞，不足採信，詳敘
理由予以指駁。從形式上觀察，原判決並無違背法令之情形存在。按刑事訴訟法第三
百七十九條第十款所謂應調查之證據，係指該證據與待證事實有重要關係，客觀上應
行調查者而言。上訴意旨略以：上訴人僅在本票上填載住址及呼叫器號碼，其餘部分
並非上訴人所書寫，原審未依上訴人之聲請鑑定筆跡，亦未傳訊證人蔡天仁、莊英文
、張枝敏，查明事實真象，均於法有違等語。惟上訴人在檢察官偵查中，已供承：「
我本人簽二張商業本票，其他是趙嘉益冒許凰池之名簽發的」、「0000000號
及0000000號商業本票，是我簽的本票」 (見一三一○六號偵卷影本八十三年
九月二十三日偵訊筆錄) ，而上訴人聲請傳訊證人蔡天仁、莊英文，是要證明上訴人
向龔進耀購買鐵材後，曾拿到證人之工廠搭建鐵屋 (見一審卷第七三頁) ，其待證事
項與上訴人是否向龔進耀詐騙鐵材，本無必然之關連，且證人莊英文已到庭證述工程
是包給富慧公司吳顯璋，並非上訴人 (同上卷第一○六頁) ，另一證人張枝敏在檢察
官偵查中即已到庭證述，並指認上訴人明確 (見一二六六號偵卷第十五頁) ，原審未
鑑定本票上之筆跡，未再傳訊上開證人調查，自無違法可言。上訴意旨，執以指摘，
顯不足據以辨認原判決已具備違背法令之形式。揆之首揭說明，其上訴違背法律上之
程式，應予駁回。
據上論結，應依刑事訴訟法第三百九十五條前段，判決如主文。
中      華      民      國    八十七    年      十      月     十五     日
                              最高法院刑事第六庭
                                  審判長法官  黃  劍  青
                                        法官  劉  敬  一
                                        法官  林  增  福
                                        法官  邵  燕  玲
                                        法官  張  清  埤
      右正本證明與原本無異
                                              書  記  官
中      華      民      國    八十七    年      十      月    二十六    日
